# 向各位老师求助：购买的信托产品实为对关联方的借款，对此信托产品的会计处理

提问人：cx1816 时间：2016-05-04 15:01:15
请教各位老师，
审计时发现客户购买了一项信托产品，仔细阅读了合同后发现很奇怪，合同里既未标明预期收益率，也不承诺保本和最低收益，只表明是一项指定用途的单一资金信托产品，主要投资于某一公司在香港市场发行的债券和其他货币市场产品，合同期限为 3 年，期间客户可以随时申请赎回（经受托人同意），故向客户进一步询问此信托产品的信息。客户表示此信托产品是为了向其关联方（受同一最终控制）提供资金，实质为关联方借款，对此信托产品是否应作为其他应收款处理，但由于信托在法律上具有隔断性，是否可以作为非流动资产？由于关联借款并未取得利息收入，相应的托管费及服务费该如何处理？
谢谢各位老师~

回答人：chenyiwei
对该信托应作为受该客户控制的结构化主体纳入合并报表范围。在合并报表层面将体现出该信托向关联方发放的委托贷款，及该委托贷款的利息收入等。